---
title: "Aprendizaje No Supervisado"
subtitle: "Práctica integradora"
output: 
  html_document:
    toc: TRUE
    toc_float: TRUE
author: "Germán Rosati"

date: "`r format(Sys.time(), '%d %B, %Y')`"
---

```{r setup, include=FALSE}
knitr::opts_chunk$set(echo = TRUE)
```

```{r message=FALSE, warning=FALSE, include=FALSE, paged.print=FALSE}
knitr::opts_chunk$set(echo=TRUE, message=FALSE, warning=FALSE, collapse=TRUE, highlight=TRUE, paged.print=FALSE, prompt=TRUE, strip.white=FALSE, tidy = TRUE)
```

## Planteo del problema
Forman parte del equipo de factor~data. Actualmente, estamos trabajando en la realización de un análisis de las condiciones de vida del municipio de San Martín. Una de las etapas es la construcción de un análisis a nivel radio censal del municipio con dos objetivos:

- generar un insumo de planificación para la política pública
- generar un marco muestral para una posible encuesta a realizar en la población

Para ello, van a trabajar con información sobre las condiciones de vida a nivel radio censal proveniente del Censo Nacional de Población y Vivienda 2010. Los datos corresonden a los 52.406 radios de _todo el país_.

## Objetivos y variables
El objetivo general es generar grupos de radios parecidos en función de las variables en cuestión. Esa es la tarea que les toca. Los datos están en el archivo `./data/radios_hogar.csv`. El mismo tiene las siguientes variables:

- radio 
- provincia 
- depto 
- hogares_sin_nbi 
- banio_uso_exclusivo 
- cocina_gas_red 
- desague_red_cloaca 
- techo_membrana piso_ceramica_baldosa
- agua_de_red 
- revestimiento_techo
- agua_canieria_dentro 
- tiene_bano_o_letrina_si 
- inodoro_con_cadena 
- regimen_tenencia_propietario

Cada una contiene la proporción de hogares dentro de cada radio que son clasificados en cada categoría. Fueron construidas sobre las preguntas del [cuestionario de hogar del Censo](https://www.indec.gob.ar/ftp/cuadros/poblacion/cuestionario_basico_2010.pdf). Pueden encontrar [información sobre las definiciones de las variables aquí](https://www.indec.gob.ar/ftp/cuadros/poblacion/glosario_censo2010.pdf).

---

**Algunas pistas**

- Piensen qué técnica (o qué combinación de técnicas) es la más apropiada para abordar el problema.
- Tienen que generar grupos homogéneos en TODAS las variables
- Piensen en las diferentes dimensiones que cada variable operacionaliza
- Filtren los datos para llevarlos al departamento de General San Martín

---

## Entregables
Deben redactar un informe breve (máximo 4 carillas) en el que exponen los criterios para construir los agrupamientos, los criterios de validación y los principales resultados. Además, el código para replicar el procesamiento.