---
title: "Ensambles: Bagging + Random Forest"
author: 
  - Diplomatura en Ciencias Sociales Computacionales Digitales (IDAES-UNSAM)
  - Martín Schuster y Laia Domenech Burin
date: '2023'
output: 
  rmdformats::readthedown
---

```{r setup, include=FALSE}
knitr::opts_chunk$set(echo = TRUE)

library(tidyverse)
library(tidymodels)
library(themis)
library(baguette) # ES POSIBLE QUE NECESITEN INSTALAR EL PAQUETE "baguette" 
library(rpart.plot)
```

# El problema

La clase pasada, cerramos viendo que los árboles de decisión presentan algunos pros y varios contras. Si bien son modelos muy interpretables y sencillos de explicar, no tienen mucha potencia en capacidad predictiva. Esto se debe a que:

-   son bastante simples, y pueden tender al overfit.

-   Su enfoque greedy y top to bottom hace que se concentren siempre en buscar óptimos locales, no globales.

Sin embargo, existen formas de **ensamblar** varios árboles para superar estas limitaciones y hacer modelos más potentes. La clase de hoy vamos a ver cómo implementamos un modelo de **bagging** y un **random forest** en `tidymodels`.

Estábamos trabajando con los resultados de la ENUT 2021, y buscamos predecir si las personas encuestadas realizan trabajo doméstico o no. Creamos una variable ad-hoc llamada `realiza_domest`, y definimos que si las personas dedican menos de 60 minutos al día en hacer TD, entran en la categoría de "No realiza". Más de eso, entran en la categoría "Realiza".


```{r message=FALSE, warning=FALSE}
library(tidyverse)

data <- read_delim("./data/enut2021_base.txt", delim = "|")

data <- data %>% select(ID, SEXO_SEL, EDAD_SEL, TCS_GRUPO_DOMESTICO, CONDICION_ACTIVIDAD_AGRUPADA,   
                        NIVEL_EDUCATIVO_AGRUPADO, CANT_DEMANDANTES_TOTAL, CANT_NODEMANDANTES_TOTAL,
                        BHCH04_SEL, BHDC_SEL) %>% 
  mutate(realiza_domest = as.factor(case_when(
    TCS_GRUPO_DOMESTICO > 60 ~ "Realiza",
    TRUE ~ "No realiza")))
 
data <- data %>% mutate_at(
                   vars(SEXO_SEL), 
                    ~as.factor(case_when(
                      . == 1 ~ "Mujer",
                      . == 2 ~ "Varón"
                    )))
                   
 

data <- data %>% mutate_at(vars(CONDICION_ACTIVIDAD_AGRUPADA), 
                   ~as.factor(case_when(
                     . == 1 ~ "Ocupado",
                     . == 2 ~ "No ocupado"
                   )))
 
data <- data %>% mutate_at(vars(BHCH04_SEL), 
                   ~as.factor(case_when(
                     . == 1 ~ "Jefe/a",
                     . == 2 ~ "Cónyuge/pareja",
                     . == 3 ~ "Hijo/a",
                     . == 4 ~ "Hijastro/a",
                     . == 5 ~ "Yerno/nuera",
                     . == 6 ~ "Nieto/a",
                     . == 7 ~ "Padre o madre",
                     . == 8 ~ "Suegro/a",
                     . == 9 ~ "Hermano/a",
                     . == 10 ~ "Cuñado/a",
                     . == 11 ~ "Sobrino/a",
                     . == 12 ~ "Abuelo/a",
                     . == 13 ~ "Otro familiar",
                     . == 14 ~ "Otro no familiar")))


 
 data <- data %>% mutate_at(vars(BHDC_SEL), 
                   ~as.factor(case_when(
                     . == 0 ~ "No es demandante de cuidado",
                     . == 1 ~ "Es demandante de cuidado"
                   )))

data<- data %>% select(-TCS_GRUPO_DOMESTICO)
```

# Árbol simple

Refresquemos el modelo de clase previa. 

## Partición train/test

```{r message=FALSE, warning=FALSE}
set.seed(123)

split <- initial_split(data) # POR DEFAULT: 75% TRAIN - 25% TEST 
train <- training(split)
test <- testing(split)
```

## Feature engineering

```{r}
library(themis) # esta librería me permite aplicar step_downsample()

recipe <- recipe(realiza_domest ~ ., data = train)%>%
  update_role(ID, new_role = "id") %>% ## Aca cambiamos el rol de la variable ID (en lugar de predictor, funciona como id)
  step_other(BHCH04_SEL, threshold = 0.2)%>%
  step_downsample(realiza_domest, under_ratio = 1) ## under_ratio = 1 indica que el balance será 1:1 entre las clases
```

```{r}
wf <- workflow() %>%
  add_recipe(recipe)
``` 

## Tuneando los hiperparámetros

```{r}
tree_spec <- decision_tree(  
  cost_complexity = tune(),
  tree_depth = tune(),
  min_n = tune()
) %>%
  set_engine("rpart") %>%
  set_mode("classification")

tree_spec %>% translate()
```

Una vez instanciado el modelo, lo metemos en el workflow.

```{r}
tree_wf <- wf %>%
  add_model(tree_spec)
```

Hacemos las muestras de cross-validation...

```{r}
set.seed(123)

folds <- vfold_cv(train, v = 5)
tidy(folds)
```

```{r}
set.seed(123)

tree_grid <- grid_regular(cost_complexity(), tree_depth(), min_n(), levels = 4)

tree_grid
```

Ahora vamos a probar los posibles valores que puede adoptar el modelo con los distintos parámetros en las muestras con cross-validation.

```{r eval=FALSE, include=TRUE}
doParallel::registerDoParallel()

tree_rs <- tree_wf %>% 
  tune_grid(
  resamples = folds,
  grid = tree_grid,
  metrics = metric_set(roc_auc, precision, 
                       recall, f_meas)
)
```

Podemos ver los resultados de este objeto con `collect_metrics()`.

```{r}
collect_metrics(tree_rs)
```

Elegimos el mejor modelo de esas pruebas cross-validation para implementar en el modelo final.

```{r}
tree_rs %>% 
  show_best(metric = "roc_auc", n = 3)
```

```{r}
best_tree_model <- select_best(tree_rs, metric= "roc_auc")

final_tree <- finalize_model(tree_spec, best_tree_model)

final_tree
```

## Fiteamos el modelo

Hasta acá, el modelo está actualizado y finalizado (no lo podemos seguir tuneando con distintos parámetros). Pero nos resta *fitearlo* al dataset de entrenamiento, lo que vamos a hacer con la función `fit()`.

```{r}
# Por ahora solo elegimos los HP que vamos a usar, ahora vamos a correrlo sobre el set de entrenamiento completo

final_fit_tree <- tree_wf %>% update_model(final_tree) %>% fit(train)

final_fit_tree
```

# Evaluación

Ahora bien, el último paso sería probar esto en el set de validación o test set. Usamos `predict()` para predecir con el modelo los valores de el dataset de testeo, y con `bind_cols()` lo agregamos como una columna.

```{r}
test_tree <- test %>%
  bind_cols(
    predict(final_fit_tree, new_data = ., type = "class"),
    predict(final_fit_tree, new_data = ., type = "prob")
  )
```

¿Cómo vemos las metricas de evaluación? Usamos la funcion `metric_set()`, donde podemos pasar las métricas que queremos ver y lo creamos en un objeto. Luego, a ese objeto le pasamos el dataset, los valores reales y los valores predichos.

```{r}
class_metrics <- metric_set(precision, recall,
                       accuracy, f_meas)

metrics_dt <- roc_auc(test_tree, truth = realiza_domest, ".pred_No realiza") %>% 
  bind_rows(., class_metrics(test_tree, truth = realiza_domest, estimate = .pred_class)) %>% 
  mutate(modelo = "decision_tree")
```

```{r}
metrics_dt
```

-   ROC AUC: 75%
-   Predice correctamente un 68% de los casos.
-   De los casos clasificados como positivos (No realiza), captura correctamente el 51%.
-   Captura un 71% de los casos positivos.


Veamos si podemos mejorar nuestro modelo con bagging.


# Ensamble: Bagging

Utilizo la misma partición test/ train y también utilizo la misma receta (mismo Feature engineering). 
¿Qué tengo adentro de wf?

```{r}
wf
```

## Hiperparámetros

Recordemos que podemos modificar algunos parámetros del modelo que van a modificar su performance. Vamos a poner la opción de tunear los distintos elementos del árbol. Pero además, vamos a definir un número para la cantidad de remuestreos bootstrap que queremos para nuestro modelo.

```{r}
spec_bagging <- bag_tree(
  cost_complexity = NULL,
  tree_depth = tune(),
  min_n = tune()
  ) %>%
  set_engine("rpart", times = 25) %>% # VAMOS A ENSAMBLAR 25 ARBOLES (=25 MUESTRAS)
  set_mode("classification")

spec_bagging %>% translate()
```

Lo agregamos en el workflow.

```{r}
bag_wf <- wf %>%
  add_model(spec_bagging)

bag_wf
```

```{r}
set.seed(123)

bag_grid <- grid_regular(tree_depth(), 
                          min_n(), 
                          levels = 10)
```

```{r}
# BLOQUE NUEVO

# OTRA OPCIÓN ES DEFINIR LOS RANGOS DE CADA HP MANUALMENTE, ASÍ: 

# bag_grid <- grid_regular(
#  tree_depth(range = c(1, 20)),  # Definir un rango para tree_depth 
#  min_n(range = c(1, 50)),       # Definir un rango para min_n
# levels = 20                     
# )
```


```{r}
tree_depth()$range
```

```{r eval=FALSE, include=TRUE}

# ACLARACIÓN: ESTE BLOQUE DE CODIGO CON LEVELS=20 TARDA 15MIN APROX. EN CORRER (RECOMENDAMOS CORRERLO DESPUES LA CLASE)

bag_rs <- bag_wf %>% 
  tune_grid(
  resamples = folds, #uso los mismos folds que armé al comienzo
  grid = bag_grid,
  metrics = metric_set(precision, recall,
                       roc_auc, f_meas))

```

```{r}
# saveRDS(bag_rs, file = "./models/bagging_resamples.RDS") # ESTE ES EL CODIGO PARA GUARDAR EL MODELO
#Les dejamos el detalle para poder replicar
```


```{r}
# ESTE ARCHIVO ES EL RESULTADO DEL CODIGO ANTERIOR -- LO ABRIMOS!

bag_rs <- readRDS('./models/bagging_resamples.RDS')
```


```{r}
collect_metrics(bag_rs)
```

¿Cómo funcionó el modelo?

```{r}
autoplot(bag_rs)
```

Seleccionamos el mejor modelo en función del área bajo la curva ROC, y finalizamos el pipeline.

```{r}
bag_rs %>% 
  show_best(metric = "roc_auc", n = 3)
```

```{r eval=FALSE, include=TRUE}
best_model_bag <- select_best(bag_rs, metric = "roc_auc")

final_model_bag <- finalize_model(spec_bagging, best_model_bag)
```

## Fit y exploración

Fiteamos el modelo a nuestra muestra de entrenamiento.

```{r eval=FALSE, include=TRUE}
final_fit_bag <- bag_wf %>%
  update_model(final_model_bag) %>%
  fit(train)
```

¿Qué variables aparecen en este modelo?

```{r}
final_fit_bag # SINTESIS DE IMPORTANCIA DE VARIABLES (A NIVEL ENSAMBLE)
```

## Evaluación


```{r}
test_bag <- test %>%
  bind_cols(
    predict(final_fit_bag, new_data = ., type = "class"),
    predict(final_fit_bag, new_data = ., type = "prob")
  )
```

```{r}
metrics_bagging <- roc_auc(test_bag, truth = realiza_domest, ".pred_No realiza") %>% 
  bind_rows(., class_metrics(test_bag, truth = realiza_domest, estimate = .pred_class)) %>% 
  mutate(modelo = "bagging")

metrics_bagging
```

-   ROC AUC: 77%


## Comparo modelos

```{r}
rbind(metrics_dt, metrics_bagging) %>%
  ggplot(aes(x = .metric, y = .estimate, fill = modelo))+
  geom_col(position = "dodge")+
  scale_fill_viridis_d()+
  theme_minimal()
```


# Ensamble: Random Forest

## Hiperparámetros

Ahora, hay que generar el modelo de random forest. Esto lo hacemos con la función `rand_forest()`. Los hiperparámetros con los que vamos a jugar acá son:

-   `trees`: define el número de árboles que se van a probar,
-   `mtry`: la cantidad de variables que se van a probar en cada iteración
-   `min_n`: mínima cantidad de observaciones que tiene que haber en cada nodo

```{r}
rf_spec <- rand_forest(
  trees = 100,
  mtry = tune(),
  min_n = tune()
  ) %>%
  set_mode("classification") %>%
  set_engine("ranger")
  #set_engine("ranger", max.depth = 10)
  #set_engine("ranger", max.depth = tune())

```

```{r}
rf_tune_wf <- wf %>%
   add_model(rf_spec)
```


```{r, eval = FALSE}
doParallel::registerDoParallel()

set.seed(123)

tune_params_random <- tune_grid(rf_tune_wf,
                          resamples = folds,
                          grid = 20, # HAGO UNA PRIMERA BUSQUEDA DE HP CON VALORES RANDOM
                          metrics = metric_set(precision, recall,
                                             roc_auc, f_meas))

```


```{r}
# saveRDS(tune_params_random, file = "./models/tune_params_random.RDS") # ESTE ES EL CODIGO PARA GUARDAR EL MODELO
```


```{r}
# ESTE ARCHIVO ES EL RESULTADO DEL CODIGO ANTERIOR -- LO ABRIMOS! ;) 

tune_params_random <- readRDS('./models/tune_params_random.RDS')
```

```{r}
autoplot(tune_params_random) # ANALIZO LOS RESULTADOS: ¿QUE VALORES DE HP SE ASOCIAN A UNA MEJOR PERFORMANCE?
```

```{r, eval = FALSE}
# BLOQUE NUEVO: AJUSTO LA OPTIMIZACIÓN EN LINEA AL PRIMER RESULTADO

doParallel::registerDoParallel()

#  El paquete doParallel permite distribuir tareas a varios núcleos de procesamiento (si tu computadora tiene varios) para # acelerar el proceso de optimización de HP.

# DEFINO LOS VALORES QUE QUIERO PROBAR

grid_vals <- expand_grid(
   mtry = c(1,2,3,4),  # valores que quiero probar para mtry
   min_n = c(30,40,50,60,70,80,90,100,150,200)  # valores que quiero probar para min_n
 )


tune_params_grid <- tune_grid(rf_tune_wf,
                         resamples = folds,
                         grid = grid_vals,
                         metrics = metric_set(precision, recall,
                                              roc_auc, f_meas))
```

```{r}
autoplot(tune_params_grid)
```

```{r}
tune_params_grid %>%
  collect_metrics()
```

Grafiquemos los resultados.

```{r}
tune_params_grid %>% 
  collect_metrics() %>%
  filter(.metric == "roc_auc")%>%
  ggplot(aes(x = mtry, y = min_n, color = mean))+
  geom_point()+
  scale_color_viridis_c()
```

Podemos ver que los valores más altos están asociados con un número de variables bajo y un número de muestras mínimas por partición más grande. ¿Cuál es el modelo que tiene mejor ROC?

```{r}
show_best(tune_params_grid, metric= "roc_auc")
```


## Finalización

Terminemos el modelo. Elegimos la mejor combinación de hiperparámetros, y lo incorporamos a el objeto con el Random Forest para tunear.

```{r}
best_model_rf <- select_best(tune_params_grid, metric= "roc_auc")

final_model_rf <- finalize_model(
  rf_spec,
  best_model_rf
)

final_model_rf
```
Lo incorporamos al workflow y fiteamos el modelo. 

```{r}
tree_rf <- wf %>%
  add_model(final_model_rf) %>% 
  fit(train)
```


## Evaluación

```{r}
test_rf <- test %>%
  bind_cols(
    predict(tree_rf, new_data = ., type = "class"),
    predict(tree_rf, new_data = ., type = "prob")
  )
```

```{r}
metrics_random <- roc_auc(test_rf, truth = realiza_domest, ".pred_No realiza") %>% 
  bind_rows(., class_metrics(test_rf, truth = realiza_domest, estimate = .pred_class)) %>% 
  mutate(modelo = "random_forest")

metrics_random
```

¿Cómo son los resultados en comparación con los otros modelos?

```{r}
rbind(metrics_dt, metrics_bagging, metrics_random) %>%
  ggplot(aes(x = .metric, y = .estimate, fill = modelo))+
  geom_col(position = "dodge")+
  scale_fill_viridis_d()+
  theme_minimal()
```
