---
title: "Ensambles - Clase 1"
subtitle: "Práctica  guiada"
author: 
  - Diplomatura en Ciencias Sociales Computacionales Digitales (IDAES-UNSAM)
  - Martín Schuster y Laia Domenech Burin
date: '2023'
output: 
  html_document:
    toc: TRUE
    toc_float:
      toc_collapsed: false
    number_sections: false
    theme: readable
---

La idea de esta práctica independiente es que utilicen las herramientas aprendidas para desarrollar un modelo de **bagging** en R con `tidymodels`.

Vamos a trabajar con un [dataset de Kaggle](https://www.kaggle.com/datasets/ahsan81/job-placement-dataset) que toma datos de contratación de personas en empresas y tiene información educativa, con datos acerca de sus notas en los exámenes de finalización del secundario (SSC y HSC), y especialización. Las variables que contiene son:

-   gender: Sexo de le candidate

-   ssc_percentage: Promedio en examen **Secondary School Certificate** (10th Grade)

-   ssc_board: Junta educativa para los exámenes de SSC

-   hsc_percentage: Promedio en examen **Higher School Certificate** (12th Grade)

-   hsc_borad: Junta educativa para los exámenes de HSC

-   hsc_subject: Área de estudio de exámenes HSC

-   degree_percentage: Promedio en título de grado

-   undergrad_degree: Área del título de grado

-   work_experience: Experiencia laboral previa

-   emp_test_percentage: Promedio en test de aptitudes

-   specialization: Especialización

-   mba_percent: Promedio en especialización

-   status: Contratado en empresa o no (target)

Vamos a tratar de predecir el status de contratación en la empresa (es decir, la variable `status`).

Primero, importen la base. Se llama `Job_Placement_Data.csv` y está en la carpeta `data`.

```{r}

```

Ahora, entramos a la parte de construcción del workflow de modelado. Recordemos que hay que:

-   Hacer la receta con la fórmula y, si los hay, los pasos de feature engineering que nos parezca que corresponde
    -   ¿Qué pasa con las variables de texto?
    -   ¿Está balanceada la muestra?
-   Partir el train/test
-   Instanciar el modelo, definiendo hiperparámetros
-   Probar con cross-validation cuál es la mejor combinación de hiperparámetros
-   Fitearlo a la base de entrenamiento

```{r}

```

¿Cómo funcionó este modelo en el set de validación?
