---
title: "Árboles de decisión"
subtitle: "Práctica  guiada"
author: 
  - Diplomatura en Ciencias Sociales Computacionales Digitales (IDAES-UNSAM)
  - Martín Schuster y Laia Domenech Burin
date: '2023'
output: 
  html_document:
    toc: TRUE
    toc_float:
      toc_collapsed: false
    number_sections: false
    theme: readable
---

La idea de esta práctica independiente es que utilicen las herramientas aprendidas para desarrollar un **árbol de decisión** en R con `tidymodels`.

Vamos a trabajar con datos del segundo trimestre de la EPH en 2015. Está guardada en la carpeta `data` con el nombre `eph15.RDS`.

```{r}

```

Ahora, entramos a la parte de construcción del workflow de modelado. Recordemos que hay que:

-   Hacer la receta con la fórmula y, si los hay, los pasos de feature engineering que nos parezca que corresponde
    -   ¿Qué pasa con las variables de texto?
    -   ¿Está balanceada la muestra?
-   Partir el train/test
-   Instanciar el modelo, definiendo hiperparámetros
-   Probar con cross-validation cuál es la mejor combinación de hiperparámetros
-   Fitearlo a la base de entrenamiento

```{r}
```

¿Cómo funcionó este modelo en el test set? 

```{r}

```

