---
title: "Ejercicio"
author: "Diplomatura en Ciencias Sociales Computacionales"
date: '2023-04-14'
output: html_document
---

```{r setup, include=FALSE}
knitr::opts_chunk$set(echo = TRUE)
```

En esta práctica independiente es que utilicen las herramientas aprendidas para desarrollar un modelo de **boosting** en R con `tidymodels`.

Vamos a trabajar con un [dataset de Kaggle](https://www.kaggle.com/datasets/jpmiller/employee-attrition-for-healthcare) que contiene datos sobre desgaste laboral de trabajadores en un hospital. Se puede encontrar en la carpeta data, en el archivo `desgaste_salud.RDS`. La idea es desarrollar un modelo predictivo que sea capaz de detectar si el o la trabajadorx tiene propensión a dejar el puesto por desgaste laboral.

-   EmployeeID: ID

-   Age: Edad

-   Attrition: Desgaste (Sí/No)

-   BusinessTravel: Frecuencia de viajes laborales

-   DailyRate: Pago diario

-   Department: Departamento de trabajo

-   DistanceFromHome: Distancia del lugar de trabajo al hogar

-   Education: Nivel educativo (1: Universitario incompleto, 2: College, 3: Bachelor, 4: Maestría, 5: Doctorado)

-   EducationField: Area de estudios

-   EmployeeCount: Cantidad de empleados a los que se refiere la fila (Siempre es 1)

-   EnvironmentSatisfaction: Satisfacción con el ambiente laboral (1 al 4, de bajo a muy alto)

-   Gender: Género

-   HourlyRate: Pago por hora

-   JobInvolvement: Nivel de involucramiento con el trabajo (1 al 4, de bajo a muy alto)

-   JobLevel: Nivel de complejidad del trabajo (1 al 4, de bajo a muy alto)

-   JobRole: Rol laboral

-   JobSatisfaction: Satisfacción con el trabajo (1 al 4, de bajo a muy alto)

-   MaritalStatus: Estado civil

-   MonthlyIncome: Ingreso mensual

-   MonthlyRate

-   NumCompaniesWorked: Cantidad de empresas en las que trabajó

-   Over18: ¿Tiene más de 18 años?

-   OverTime: ¿Trabaja horas extra?

-   PercentSalaryHike Porcentaje de aumento salarial entre %11-%25.

-   RelationshipSatisfaction:

-   StandardHours: Cantidad de horas estándar (Siempre es 80h)

-   Shift: Turno

-   TotalWorkingYears: Total de años trabajados

-   TrainingTimesLastYear: Tiempo de trabajo dedicado a prácticas en el último año.

-   WorkLifeBalance: Balance trabajo vida (1 :Bad, 2 :Good, 3 :Better, 4 :Best)

-   YearsAtCompany: Años trabajando en el último lugar de trabajo

-   YearsInCurrentRole: Años trabajados en el último puesto de trabajo

-   YearsSinceLastPromotion: Años desde la última promoción laboral

-   YearsWithCurrManager: Años trabajados con últimx jefx

```{r}
data <- read_csv("../data/watson_healthcare_modified.csv")

data <- data %>% select(
  ID = EmployeeID, 
  edad = Age,
  desgaste = Attrition,
  viajes_laborales = BusinessTravel,
  tarifa_diaria = DailyRate, 
  departamento = Department,
  distancia_hogar = DistanceFromHome,
  NED = Education,
  area_especialidad = EducationField,
  cant_empleados = EmployeeCount,
  satisfaccion_ambiente = EnvironmentSatisfaction,
  sexo = Gender,
  tarifa_hora = HourlyRate,
  involucramiento_trabajo = JobInvolvement,
  nivel_trabajo = JobLevel,
  rol_trabajo = JobRole,
  satisfaccion_trabajo = JobSatisfaction,
  estado_civil = MaritalStatus,
  ingreso_mensual = MonthlyIncome,
  cantidad_trabajos = NumCompaniesWorked,
  mas_18 = Over18,
  horas_extra = OverTime,
  porcentaje_aumento = PercentSalaryHike,
  horas_estandar = StandardHours,
  turno = Shift,
  anios_trabajados = TotalWorkingYears,
  tiempo_practicas = TrainingTimesLastYear,
  balance_vidatrabajo = WorkLifeBalance,
  anios_lugar = YearsAtCompany,
  anios_ultpuesto = YearsInCurrentRole,
  anios_promocion = YearsSinceLastPromotion,
  anios_manager = YearsWithCurrManager)

data <- data %>% mutate_at(vars(desgaste), 
                   ~case_when(
                     . == "Yes" ~ "Sí",
                     . == "No" ~ "No"
                   ))

data <- data %>% mutate_at(vars(sexo), 
                   ~case_when(
                     . == "Female" ~ "Femenino",
                     . == "Male" ~ "Masculino"
                   ))

data <- data %>% mutate_at(vars(viajes_laborales), 
                   ~case_when(
                     . == "Travel_Rarely" ~ "Baja frecuencia",
                     . == "Travel_Frequently" ~ "Alta frecuencia",
                     . == "Non-Travel" ~ "No viaja"
                   ))

data <- data %>% mutate_at(vars(estado_civil), 
                   ~case_when(
                     . == "Divorced" ~ "Divorciadx",
                     . == "Married" ~ "Casadx",
                     . == "Single" ~ "Solterx"
                   ))

data <- data %>% mutate_at(vars(departamento), 
                   ~case_when(
                     . == "Cardiology" ~ "Cardiología",
                     . == "Maternity" ~ "Maternidades",
                     . == "Neurology" ~ "Neurología"
                   ))

data <- data %>% mutate_at(vars(area_especialidad), 
                   ~case_when(
                     . == "Life Sciences" ~ "Ciencias Biológicas",
                     . == "Medical" ~ "Médico",
                     . == "Marketing" ~ "Marketing",
                     . == "Technical Degree" ~ "Técnico",
                     . == "Human Resources" ~ "RRHH",
                     . == "Other" ~ "Otro"
                   ))

data <- data %>% mutate_at(vars(rol_trabajo), 
                   ~case_when(
                     . == "Nurse" ~ "Enfermerx",
                     . == "Therapist" ~ "Terapeuta",
                     . == "Administrative" ~ "Administrativx",
                     . == "Admin" ~ "Gerencial",
                     . == "Other" ~ "Otro"
                   ))

write_rds(data, '../data/desgaste_salud.RDS')

data <- data %>% mutate_if(is.character, as.factor)
```

```{r}
library(themis)
set.seed(123)

split <- initial_split(data)
train <- training(split)
test <- testing(split)

recipe <- recipe(Attrition ~ ., data = train)%>%
  update_role(EmployeeID, new_role = "id") %>%
  #step_other(BHCH04_SEL, threshold = 0.2)%>%
  step_upsample(Attrition)

wf <- workflow() %>%
  add_recipe(recipe)
```

```{r}
tree_spec <- decision_tree(  
  cost_complexity = tune(),
  tree_depth = tune(),
  min_n = tune()
) %>%
  set_engine("rpart") %>%
  set_mode("classification")

wf <- wf %>%
  add_model(tree_spec)

tree_grid <- grid_regular(cost_complexity(), tree_depth(), min_n(), levels = 4)

folds <- vfold_cv(train, v = 10)

tree_rs <- wf %>% 
  tune_grid(
  resamples = folds,
  grid = tree_grid,
  metrics = metric_set(roc_auc, precision, 
                       recall, f_meas)
)

autoplot(tree_rs)

```

```{r}
best_model <- select_best(tree_rs, "roc_auc")

final_tree <- finalize_model(tree_spec, best_model)

dt_fit <- wf %>% update_model(final_tree) %>% fit(train)

dt_fit

```

```{r}
library(vip)

extract_fit_parsnip(dt_fit) %>%
  vip(geom = "col")
```

```{r}
test <- dt_fit %>%
  predict(test) %>%
  bind_cols(test, .)

matriz_confusion <- conf_mat(test,truth = Attrition, estimate = .pred_class)

matriz_confusion
```

```{r}
rf_spec <- rand_forest(
  trees = 1000,
  mtry = tune(),
  min_n = tune()
  ) %>%
  set_mode("classification") %>%
  set_engine("ranger")
```

```{r}
tune_wf <- wf %>%
  add_model(rf_spec)

set.seed(1912)

folds <- vfold_cv(train)

tune_params <- tune_grid(tune_wf,
                         resamples = folds,
                         grid = 30,
                         metrics = metric_set(precision, recall,
                                              roc_auc, f_meas))
```

```{r}
autoplot(tune_params)+
  theme_minimal()
```

```{r}
show_best(tune_params, "roc_auc")
```

```{r}
best_ROC <- select_best(tune_params, "roc_auc")

final_rf <- finalize_model(
  rf_spec,
  best_ROC
)

final_rf

```

```{r}
tree_rf <- wf %>%
  add_model(final_rf) %>% 
  fit(train)

tree_rf%>%  
  extract_fit_parsnip() %>% 
  pluck("fit") %>% 
  summary()

```

```{r}
test_val <- tree_rf %>%
  predict(test) %>%
  bind_cols(., test)

test_val <- predict(tree_rf, test, type = "prob") %>%
  bind_cols(test_val, .)

matriz_confusion <- conf_mat(test_val,truth = Attrition, estimate = .pred_class)

matriz_confusion

```

```{r}
class_metrics <- metric_set(precision, recall,
                       accuracy, f_meas)

metrics <- roc_auc(test_val, truth = Attrition, estimate = .pred_No) %>%
  bind_rows(class_metrics(test_val,truth = Attrition, estimate = .pred_class))

metrics
```
